臺灣臺北地方法院小額民事判決
110年度北小字第4503號
原      告  旺旺友聯產物保險股份有限公司

法定代理人  劉自明  
訴訟代理人  葉丁宗  
            劉育辰  
被      告  郭姿纓  
上列當事人間請求損害賠償事件，於中華民國110年12月15日言
詞辯論終結，本院判決如下：
　　主      文
被告應給付原告新臺幣伍萬壹仟肆佰玖拾玖元，及自民國一百一
十年九月三日起至清償日止，按年息百分之五計算之利息。
訴訟費用新臺幣壹仟元由被告負擔。
本判決得假執行；但被告如以新臺幣伍萬壹仟肆佰玖拾玖元為原
告預供擔保後，得免為假執行。
    事實及理由要領
一、原告起訴主張：被告於民國108年6月9日11時8分許，駕駛車
    號000-000號普通重型機車，於臺北市○○區○○街000巷00號前
    處，因起駛前未禮讓行進中之車輛優先通行，撞及原告承保
    、訴外人廖偉鴻駕駛車牌000-0000號自用小客車（下稱系爭
    車輛）而肇事，致原告所承保系爭車輛毀損，原告承保系爭
    車輛車體損失保險，依保險契約給付修復系爭車輛之費用新
    臺幣（下同）80,425元，扣除零件折舊後之費用為51,499元
    。原告依保險法第53條之規定取得代位求償權，爰依侵權行
    為損害賠償及保險代位權法律關係起訴等語，並聲明：被告
    應給付原告51,499元及自起訴狀繕本送達翌日起至清償日止
    ，按年息5%計算之利息。
二、被告則以：是系爭車輛未保持車距超速直接撞上被告車輛，
    時速應有50公里以上等語置辯，並聲明：原告之訴駁回。　
三、原告主張被告於上開時地駕駛上開車輛，因起駛前未禮讓行
    進中之系爭車輛優先通行，撞及系爭車輛而肇事，致系爭車
    輛受損，經原告理賠支出修理費用80,425元，扣除零件折舊
    後之費用為51,499元之事實，有道路交通事故當事人登記聯
    單、初步分析研判表、估價單、車損照片、統一發票等件影
    本為證，並經本院依職權調閱臺北市政府警察局交通警察大
    隊函送本件車禍肇事案相關資料在卷可稽，核屬相符，且被
    告不爭執其機車確有與系爭車輛發生擦撞，自堪信為真。被
    告雖以前揭情詞置辯，惟按因故意或過失，不法侵害他人之
    權利者，負損害賠償責任；汽車、機車或其他非依軌道行駛
    之動力車輛，在使用中加損害於他人者，駕駛人應賠償因此
    所生之損害，但於防止損害之發生，已盡相當之注意者，不
    在此限；被保險人因保險人應負保險責任之損失發生，而對
    於第三人有損失賠償請求權者，保險人得於給付賠償金額後
    ，代位行使被保險人對於第三人之請求權；但其所請求之數
    額，以不逾賠償金額為限；民法第184條第1項前段、第191
    條之2、保險法第53條第1項亦均有明定。又按起駛前應顯示
    方向燈，注意前後左右有無障礙或車輛行人，並應讓行進中
    之車輛行人優先通行，道路交通安全規則第89條第1項第7款
    定有明文。查被告既不否認其有騎乘上開機車與系爭車輛發
    生擦撞，則原告主張被告應賠償系爭車輛所受之損害，依上
    開民法第191條之2之規定，自屬有據。被告辯稱係原告保戶
    超速未保持距離致發生車輛，為原告所否認，依前揭規定，
    被告自應就此有利於己之事實負舉證之責。惟被告就此並未
    能提出相關資料以實其說，自難僅憑被告所述遽可認定，且
    系爭車輛之駕駛人廖偉鴻於警詢時陳述其當時車速約時速30
    公里，有臺北市政府警察局信義分局交通分隊道路交通事故
    談話紀錄表附卷可稽，被告辯稱系爭車輛當時有超速云云，
    尚非可採。是被告就此次車禍之發生既未能提出證據證明其
    已盡相當之注意以防止損害之發生，且依卷附之監視錄影畫
    面可知，被告車輛當時自路旁正欲起步，系爭車輛係自其後
    方同向行駛而來，且依當時狀況，並無不能注意之情事，惟
    其竟未禮讓系爭車輛先行，致兩車發生擦撞，被告顯已違反
    道路交通安全規則第89條第1項第7款之規定，其就此次事故
    之發生自有過失，被告辯稱係系爭車輛未保持距離擦撞其機
    車云云，自非可採。是被告騎乘機車既有起駛前未禮讓行進
    中之車輛優先通行之過失，且其過失行為與系爭車輛所受之
    損害間有相當因果關係，被告自應負侵權行為損害賠償責任
    。又原告依保險契約給付系爭車輛之修復費用後，自得依上
    開法律規定代位行使對被告之損害賠償請求權。
四、從而，原告依據侵權行為損害賠償及保險代位權之法律關係
    ，請求被告給付51,499元，及自起訴狀繕本送達被告之翌日
    即110年9月3日起至清償日止，按年息百分之5計算之利息，
    為有理由，應予准許。
五、本件係小額程序為被告敗訴之判決，依民事訴訟法第436條
    之20規定，應職權宣告假執行。並依同法第392條第2項規定
    ，依職權宣告被告如預供擔保後，得免為假執行。
六、本件訴訟費用額，依後附計算書確定如主文所示金額。
中　　華　　民　　國　　111 　年　　1 　　月　　10　　日
                  臺灣臺北地方法院臺北簡易庭
　　　    　　　　　　　        法  官　李宜娟
以上正本係照原本作成。
如不服本判決，應於判決送達後20日內向本庭提出上訴狀。（須
按他造當事人之人數附繕本）如委任律師提起上訴者，應一併繳
納上訴審裁判費。
中　　華　　民　　國　　111 　年　　1 　　月　　10　　日
            　  　　　　　　　　書記官　官逸嫻

附錄：
一、民事訴訟法第436條之24第2項：
    對於小額程序之第一審裁判上訴或抗告，非以其違背法令為
    理由，不得為之。
二、民事訴訟法第436條之25：
    上訴狀內應記載上訴理由，表明下列各款事項：
    (一)原判決所違背之法令及其具體內容。
    (二)依訴訟資料可認為原判決有違背法令之具體事實。
三、民事訴訟法第436條之32條第2項：
    第438條至第445條、第448條至第450條、第454條、第455條
    、第459條、第462條、第463條、第468條、第469條第1款至
    第5款、第471條至第473條及第475條第1項之規定，於小額
    事件之上訴程序準用之。 


      計    算    書
項        目             金  額（新臺幣）        備  註
第一審裁判費             1,000元
合        計             1,000元